【裁判字號】    89,易,2568
【裁判日期】    890821
【裁判案由】    菸酒專賣條例
【裁判全文】
臺灣板橋地方法院刑事判決                        八十九年度易字第二五六八號
    公  訴  人  臺灣板橋地方法院檢察署檢察官
    被      告  乙○○
                甲○○
右列被告因違反台灣省內菸酒專賣暫行條例案件，經檢察官提起公訴（八十九年度偵
字第一五八四號），本院判決如左：
    主  文
乙○○共同連續販賣未貼專賣憑證之菸類，處拘役伍拾玖日，如易科罰金，以佰元
折算壹日。
甲○○共同連續販賣未貼專賣憑證之菸類，累犯，處拘役參拾日，如易科罰金，以
佰元折算壹日。
扣案未貼專賣憑證之洋菸大衛杜夫牌壹拾條、MILD  SEVEN牌貳拾條、SEVEN STAR 牌
佰貳拾伍條均沒收。
    事  實
一、乙○○明知未貼專賣憑證之菸類，不得販賣，竟仍基於意圖營利之概括犯意，於
    民國八十八年十月中旬，以行動電話聯絡交貨時間及地點後，先後多次向綽號「
    阿德」姓名年籍不詳之成年男子，以新台幣（以下同）四萬元不等之價格，購入
    未貼專賣憑證之洋菸一批，並分別以每條「大衛杜夫」牌香菸賺取五十元及「
    MILD SEVEN」牌香菸賺取四十元等之利潤，先後多次販賣予台北縣板橋市及三重
    市不特定之檳榔攤，或指示與其有販賣未稅洋煙概括犯意聯絡之甲○○（曾於八
    十二年、八十三年及八十五年間，均因違反麻醉藥品管理條例等案件，分別經本
    院判處有期徒刑十一月緩刑三年、有期徒刑七月及應執行有期徒刑一年確定，其
    中前者緩刑部分經撤銷後，與有期徒刑一年部分，接續執行於八十七年八月二十
    六日縮刑期滿執行完畢，將上開未稅洋菸持往台北縣板橋市及三重市各檳榔攤銷
    售牟利。嗣為警於八十八年十月二十一日二十一時三十分許，在台北縣板橋市○
    ○街六巷十六號二樓乙○○之承租處（甲○○亦暫居該處）、乙○○所駕駛車號
    Ｇ７－四０八號之計程車後車廂內及台北市○○路四六八巷底三角公園報廢貨車
    內查獲，並扣得未貼專賣憑證之大衛杜夫牌洋菸十條、未貼專賣憑證之MILD  SE
    VEN牌洋菸二十條、未貼專賣憑證之SEVEN STAR 牌洋菸三百二十五條（共計三百
    五十五條，即三千五百五十包，又上開洋煙於查獲時之完稅價格共計為四萬五千
    三百八十一元）。
二、案經台北縣警察局新莊分局報請台灣板橋地方法院檢察署檢察官偵查起訴。
    理  由
一、訊據被告乙○○固坦承有於右開時間以四萬元之價格向「阿德」買受未稅洋煙等
    情，惟與被告甲○○均矢口否認有何銷售上開洋煙之犯行，被告乙○○辯稱：係
    因伊鄰居「阿興」之不詳姓名年籍之成年男子說要做「罐頭」送人家，所以才去
    買二、三箱，並沒有要銷售云云，被告甲○○則辯稱：伊僅有將洋煙拿去給檳榔
    攤的人看，並沒有要賣他們，而伊拿十條洋煙是要送來伊兄弟，並未為乙○○銷
    售上開洋煙云云；惟查，被告乙○○於警訊時業已坦承伊有多次向年籍姓名不詳
    ，綽號「阿德」之成年男子購買未稅洋煙，且販賣未稅洋煙之利潤分別為每條未
    稅大衛杜夫牌賺五十元，每條MILD SEVEN及SEVEN STAR牌賺四十元等情不諱，而
    被告甲○○於警訊中亦供稱：「我有幫他（被告乙○○）拿去給檳榔攤，都是住
    處附近及三重市之檳榔攤，總計未超過十條。」「我於（案發前）二、三天前才
    看到那些香菸。」等語明確，且有扣案之上開未稅洋煙大衛杜夫牌香菸十條、未
    貼專賣憑證之MILD  SEVEN 牌香菸二十條、未貼專賣憑證之SEVEN STAR牌香菸三
    百二十五條等可資佐證，又上開扣案之未稅洋煙共計三百五十五條，即三千五百
    五十包，其查獲時之完稅價格共計為四萬五千三百八十一元，亦有財政部關稅局
    八十九年九月六日基普緝字第八九一０五五四二號函在卷可稽，再者，扣案之未
    稅洋煙除在被告乙○○與甲○○共同居住之上開台北縣板橋市○○街六巷十六號
    二樓處查獲外，並於被告乙○○所駕駛車號Ｇ７－四０八號計程車後車廂內亦查
    獲一箱未稅洋煙等情，並有照片兩幀在卷可稽，顯見，被告乙○○確有將上開未
    稅洋煙持往各處銷售，或交由被告甲○○持往檳榔攤銷售等情，實堪認定。又被
    告乙○○雖其後於偵審中均改稱購買未貼專賣憑證之洋煙係因為朋友「阿成」家
    有喪事，要送給「阿成」辦喪事用的，或稱要給鄰居「阿興」做罐頭送人用的云
    云，惟始終無法提供該二人之真實姓名年籍及住居所供本院傳查，且查獲之洋煙
    多達三百五十條即三千五百包之多，價值不菲，衡諸被告乙○○之財力、社交情
    形及生活狀況，上開未稅洋煙顯非僅供喪禮之用，由是益見，被告乙○○前開辯
    詞，均係臨訟編造之詞，並非可採；而被告甲○○於檢察官偵查中復再次坦承有
    幫被告乙○○將未稅洋煙送到檳榔攤，但沒有收錢云云，則其於本院審理中改稱
    係要自己抽，或送伊兄弟云云，亦係事後卸責之詞，尚非可採。是本件事證明確
    ，被告二人犯行均堪認定，應依法論科。
二、按未貼專賣憑證之菸類，不得販賣、持有或轉讓，台灣省內菸酒專賣暫行條例第
    三十條第一項定有明文。核被告乙○○、甲○○販賣未貼專賣憑證之洋菸，係犯
    台灣省內菸酒專賣暫行條例第三十七條第五款之販賣未貼專賣憑證之菸類罪；被
    告二人先後多次犯行，時間緊接，所犯為構成要件相同之罪名，顯係基於概括之
    犯意反覆為之，應依刑法第五十五條連續犯之規定論以一罪論，並加重其刑。被
    告二人就上開犯行，有犯意之聯絡及行為之分擔，均為共同正犯。又被告甲○○
    曾於八十二年、八十三年及八十五年間，均因違反麻醉藥品管理條例等案件，分
    別經本院判處有期徒刑十一月緩刑三年、有期徒刑七月及應執行有期徒刑一年確
    定，其中前者緩刑部分經撤銷後，與有期徒刑一年部分，接續執行於八十七年八
    月二十六日縮刑期滿執行完畢，有台灣高等法院檢察署刑案紀錄簡覆表在卷可稽
    ，其於有期徒刑執行完畢，五年以內再犯本件有期徒刑以上之罪，為累犯，依刑
    法第四十七條規定加重其刑。爰分別審酌被告二人犯罪之動機、目的、手段，販
    賣之未稅洋菸數量，被告乙○○係主要出資之人，被告甲○○僅受指示而為本件
    犯行及犯罪後飾詞卸責之態度等一切情狀，量處如主文所示之刑，並均諭知易科
    罰金之折算標準，以資懲儆。
三、扣案未貼專賣憑證之大衛杜夫牌洋菸十條、MILD  SEVEN牌洋菸二十條、SEVEN
    STAR牌洋菸三百二十五條，均應依台灣省內菸酒專賣暫行條例第四十條第一款之
    規定宣告沒收。
據上論斷，應依刑事訴訟法第二百九十九條第一項前段，台灣省內菸酒專賣暫行條例
第三十七條第五款、第四十條第一款，刑法第十一條前段、第二十八條、第五十六條
、第四十七條、第四十一條，罰金罰鍰提高標準條例第一條前段、第二條，判決如主
文。
本案經檢察官張云綺到庭執行職務。
中      華      民      國    八十九    年      十      月      十八    日
                                臺灣板橋地方法院刑事第二庭
                                     法  官  林  春  長
右正本證明與原本無異。
如不服本判決，應於判決送達後十日內，向本院提出上訴狀。
                                     書記官  邱  美  龍
中      華      民      國    八十九    年      十      月      二十    日
附錄本案論罪科刑法條全文：
臺灣省內菸酒專賣暫行條例第三十七條
有左列各款行為之一者，處一年以下有期徒刑、拘役或科或併科五千元以下罰金：
一、違反第六條之規定，以手工製造菸類'酒類或變造專賣機關製造之菸類、酒類者
    。
二、違反第七條之規定，種植菸草、製造酒類之白粞、紅粞、酒母或專供製造菸酒所
    用之機械、捲菸紙，印製菸酒之商標包裝紙，或其他憑證者。
三、違反第八條之規定者。
四、違反第九條之規定，設置菸草試驗場、菸葉乾燥室或其他專供菸草產製之一切設
    備者。
五、違反第三十條之規定，販賣或轉讓未貼專賣憑證之菸類或酒類者。


司法院資訊處製作；財團法人民間司法改革基金會備份。
